【裁判字號】    92,交聲,1568
【裁判日期】    921015
【裁判案由】    交管條例聲異
【裁判全文】
臺灣板橋地方法院交通事件裁定                  九十二年度交聲字第一五六八號
    原處分機關  臺北市交通事件裁決所
    異  議  人
    即受處分人  乙○○
右列受處分人因違反道路交通管理處罰條例案件，對於臺北市交通事件裁決所於九十
二年八月二十六日所為之處分（原處分案號：北市裁三字第裁二二－ＡＸＸ０二七八
八八號），聲明異議，本院裁定如左：
    主  文
異議駁回。
    理  由
一、異議意旨略以：異議人即受處分人乙○○主張伊因駕駛車輛起駛前，不讓行進中
    之車輛優先通行致人受輕傷，而遭裁處，惟伊於肇事當時已完成起步，起步前已
    確認後方無來車，並已行駛於第三車道上前進，而非正往左起步行駛，是對方機
    車右手把撞及伊左側照後鏡，造成伊車輛照後鏡向前折斷破損，若是伊車輛照後
    鏡撞及行駛於第二車道之機車右手把，以照後鏡可後折之特性，當不致於造成向
    前折斷、破裂之如此嚴重，有照片為證，爰請求撤銷原處分云云。
二、按行車前應注意之事項，依左列規定：起步前應顯示方向燈，注意前後左右有無
    障礙或車輛行人，並應讓行進中之車輛行人優先通行，道路交通安全規則第八十
    九條第一項第六款定有明文。復按汽車駕駛人，爭道行駛有起駛前，不讓行進中
    之車輛、行人優先通行者，處新臺幣（下同）六百元以上一千八百元以下罰鍰；
    汽車駕駛人，駕駛汽車違反道路交通安全規則，因而肇事致人受傷者，吊扣其駕
    駛執照三個月至六個月；汽車駕駛人違反本條例第四十五條者，除依原條款處罰
    鍰外，並予記違規點數一點，道路交通管理處罰條例第四十五條第十款、第六十
    一條第三項及第六十三條第一項第一款分別定有明文。
三、經查，本件異議人乙○○於民國九十二年五月八日十時三十分許，駕駛車牌號碼
    為ＦＧ－六０九九號之自用小客車，沿臺北市○○○路南向北第三車道靠邊臨時
    停車下乘客後，正往左起步行駛至臺北市○○○路與興安街口處，因異議人起步
    前未讓行進中之車輛優先通行，致其左側照後鏡擦撞到同向在其左側行駛第二車
    道車牌號碼為ＱＵ二－五八五號之輕機車右手把而肇事，造成該輕機車駕駛人王
    俊翔及乘客王翊婷均受傷之違規事實，業經臺北市政府警察局交通警察大隊審核
    當時相關事故處理資料分析研判屬實，並經臺北市政府警察局交通警察大隊依道
    路交通管理處罰條例第四十五條第十款、第六十一條第三項逕行舉發，嗣異議人
    向處罰機關陳述意見（申訴）後，處罰機關仍認本件違規屬實，而由臺北市交通
    事件裁決所於九十二年八月二十六日以北市裁三字第裁二二－ＡＸＸ０二七八八
    八號裁決書裁處異議人「罰鍰六百元，吊扣駕駛執照三個月，並記違規點數一點
    」等情，有道路交通事故現場圖、分析研判表、補充資料表、臺北市政府警察局
    交通警察大隊受理交通違規事件調查表各一份、談話紀錄表二份、臺北市交通事
    件裁決所九十二年八月二十六日北市裁一字第０九二四０三七五０００號函、臺
    北市政府警察局交通警察大隊舉發之北甲○交大字第ＡＸＸ０二七八八八號舉發
    違反道路交通管理事件通知單、上開裁決書各一份及異議人聲明異議狀所附之採
    證照片二張附卷可稽。矧依上開道路交通事故現場圖、交通違規事件調查表、異
    議人之交通事故談話紀錄表函觀之，異議人既自承其於起步行駛至肇事處時，其
    車輛的左後視鏡被由其車輛左後方行駛而至的輕機車的右手把碰撞，致機車騎士
    和乘客受傷等語在卷（詳上開異議人之談話紀錄表），復據被害人王俊翔指述其
    車接近肇事處時，其看見有部自小客車向左起步行駛出來，其見狀即剎車，且向
    左閃，但閃不過，致其車的右把手與自小客車的左後視鏡碰撞，致其車倒地，人
    也受傷等語在卷（詳上開王俊翔之談話紀錄表），足見異議人確有起駛前未讓行
    進中車輛優先通行，因而肇事致人受傷之違規行為至明。至被害人王俊翔所駕駛
    之上開輕機車是否亦有過失致肇事一節，縱使為真，亦不影響異議人有上開違規
    行為之認定。是異議人否認前開違規行為所為之上開辯解，尚無足採。原處分機
    關據以援引前揭規定，裁處如前述，依照上開說明，並無不合，應予維持。本件
    異議為無理由，應予駁回。
四、依道路交通案件處理辦法第十九條，裁定如主文。
中      華      民      國    九十二    年      十      月    十五      日
                                      臺灣板橋地方法院交通法庭
                                          法  官  楊  千  儀
右正本證明與原本無異。
如不服本裁定，應於送達後五日內，向本院提出抗告狀。
                                          書記官  洪  惠  玲
中      華      民      國    九十二    年      十      月    十五      日


司法院資訊處製作；財團法人民間司法改革基金會備份。
